【裁判字號】    94,訴,1840
【裁判日期】    950428
【裁判案由】    違反槍砲彈藥刀械管制條例等
【裁判全文】
臺灣臺北地方法院刑事判決              94年度訴字第1840號
公  訴  人  臺灣臺北地方法院檢察署檢察官
被      告  乙○○
                    (現另案於臺灣台北監獄執行中)
指定辯護人  本院公設辯護人 張寅煥
上列被告因違反槍砲彈藥刀械管制條例等案件，經檢察官提起公
訴（94年度偵字第11075號、第20353號），本院判決如下：
    主  文
乙○○未經許可持有可發射子彈具有殺傷力之改造手槍，累犯，
處有期徒刑肆年，併科罰金新台幣拾伍萬元，罰金如易服勞役以
銀元參佰元即新台幣玖佰元折算壹日。扣案如附表編號1、2之改
造手槍 (共含彈匣二個)、如附表編號3之制式子彈壹顆均沒收。
又行使偽造私文書，足以生損害於公眾及他人，累犯，處有期徒
刑肆月。如附表編號4之「丙○○」署押壹枚沒收。又收受贓物
，累犯，處有期徒刑肆月。應執行有期徒刑肆年肆月，併科罰金
新台幣拾伍萬元，罰金如易服勞役以銀元參佰元即新台幣玖佰元
折算壹日。扣案如附表編號1、2之改造手槍 (共含彈匣二個)、
如附表編號3之制式子彈壹顆及附表編號4之「丙○○」署押壹枚
均沒收。
    事  實
一、乙○○於民國八十四年間因違反麻醉藥品管理條例案件，經
    本院判處有期徒六月，於八十四年八月二十二日易科罰金執
    行完畢，復於八十五年間再度違反麻醉藥品管理條例案件，
    經本院判處有期徒刑六月，於八十六年七月二十五日易科罰
    金執行完畢。嗣又於八十六年間因違反麻醉藥品管理條例案
    件及偽造文書等罪，經法院分別判處有期徒刑十月及一年，
    應執行有期徒刑一年八月，復於八十七年間再犯偽造文書之
    罪，經法院判處有期徒刑一年十月確定，上開二罪接續執行
    ，於八十九年十月十三日縮短刑期假釋出監，於九十一年三
    月六日縮刑期滿執行完畢。另於九十二年間，因違反毒品危
    害防制條例案件，經法院判處有期徒刑一年確定，自九十四
    年六月十八日入監執行，現正執行中 (指揮書執畢日期為九
    十五年六月十七日)。
二、乙○○明知可發射子彈具有殺傷力之改造手槍，為槍砲彈藥
    刀械管制條例所管制之槍枝，未經主管機關許可不得無故持
    有，竟於九十三年間某月，透過真實姓名年籍不詳之成年男
    子「阿凱」，以新台幣五萬元之代價，向不詳姓名人士，購
    得可發射子彈具有殺傷力之仿貝瑞塔84型半自動改造手槍一
    枝(槍枝管制編號0000000000號)、仿ＦＮ廠1910型半自動改
    造手槍半成品1枝 (槍枝管制編號0000000000號)( 共含彈匣
    二個)及改造子彈十四顆 (其中直徑8.0ＭＭ之金屬改造子彈
    三顆，直徑8.9ＭＭ之金屬改造子彈二顆，經試射後具殺傷
    力，餘九顆則無殺傷力)、口徑0.22吋制式子彈一顆 (具有
    殺傷力)，嗣於九十四年六月十七日下午三時三十分許，為
    警執行搜索時，當場在乙○○位在台北市○○路○段二九二
    巷九號Ｂ1查獲，並扣得如附表編號1、2之改造手槍共二枝
    (共含彈匣二個)、改造子彈十四顆及附表編號3之制式子彈
    一顆(同時扣得之安非他命一包、吸食器二組、玻璃球三個
    、塑膠管二支、打火機一個等物，係另涉違反毒品危害防制
    條例之罪，由檢察官另案處理)。
三、乙○○於九十三年五、六月間，與真實姓名年籍不詳綽號「
    小林」之成年人共同基於變造 (起訴書誤載為偽造)特許證
    件之犯意聯絡，由乙○○提供自己之照片一張，交由「小林
    」，於「丙○○」所有之普通小型車汽車駕駛執照上換貼乙○○之照片而變造之。嗣於九十四年一月五日上午十時二十
    六分許，乙○○在台北市松山區市○○道與延吉街口，因違
    規左轉為警攔檢時，出示上開變造之「丙○○」普通小型車
    汽車駕駛執照，供警員開立台北市政府警察局舉發違反道路
    交通管理事件通知單 (掌電式)，嗣乙○○並在上開通知單
    上存根聯偽造「丙○○」之署押一枚 (違規駕駛人僅需在掌
    電式通知單存根聯上簽名)，交付開單警員而行使變造之普
    通小型車汽車駕駛執照，足以生損害於丙○○及主管機關對
    於汽車駕駛違規裁罰之正確性，嗣經丙○○本人接獲上開交
    通違規罰單，察覺其身分遭人冒用，報警偵辦後查悉上情。
四、乙○○、甲○○ (與檢察官為認罪協商，經本院判處有期徒
    刑三月，如易科罰金，以三百元折算一日)明知陳金生所持
    有並於九十三年十二月間交付給綽號「鍾哥」之丁○○ (由
    檢察官另行號簽分偵辦)之PANTECH牌G500型手機 (序號為
    0000000000000000號，起訴書誤載為0000000000000000號)
    ，係來路不明之贓物 (原係陳金生於九十三年十二月十六日
    下午八時三十分行搶溫蓓蓓所得之財物，價值一萬八千元)
    ，且丁○○曾將上開手機交給甲○○變更手機序號 (俗稱燒
    內碼，避免被警察循線追查)未成，仍自丁○○處收受該來
    源不明之手機支配使用，嗣乙○○於九十四年二月之農曆過
    年期間，將上開手機贈送予不知情之友人凌碧雲使用，後於
    九十四年四月一日經警循線查獲。
五、案經台北市政府警察局大安分局、松山分局報請台灣台北地
    方法院檢察署偵查起訴。
    理  由
一、事實認定部分：
    上揭事實二、三、四部分，業經被告於本院準備程序及審理
    時坦承不諱，其中事實二部分有扣案如附表編號1、2之可發
    射子彈具有殺傷力之改造手槍 (共含彈匣二個)，及扣案之
    子彈在卷可憑。而扣案如附表編號1、2之槍枝經送鑑定，編
    號1之槍枝係仿貝瑞塔84型半自動手槍製造之玩具手槍換裝
    土造金屬槍管及土造金屬槍機而成之改造手槍，機械性能良
    好，可擊發適用子彈；編號2之槍枝係ＦＮ廠1910型半自動
    手槍製造之金屬玩具手槍，換裝土造金屬槍管改造而成之改
    造手槍，雖欠缺復進簧蓋 (滑套前蓋)，但擊發機構仍可發
    揮功能，供擊發適當子彈使用，均具有殺傷力，此有內政部
    警政署刑事警察局94年7月8日刑鑑字第09400992202號槍彈
    鑑定書在卷可憑 (見九十四年度偵字第一一０七五號卷第一
    百六十八頁至第一百七十二頁)，至於扣案之子彈，經試射
    結果，其中直徑8.0ＭＭ之金屬改造子彈三顆，直徑8.9ＭＭ
    之金屬改造子彈二顆，經試射後具殺傷力，餘九顆則無殺傷
    力，另口徑0. 22吋制式子彈一顆，亦具有殺傷力，亦有內
    政部政署刑事警察局上開鑑定書及該署九十五年三月七日刑
    鑑字第0950019724號函 (見本院卷)在卷足憑。此外，復有
    卷附九十四年度聲監續第六八０號通訊監查電話文第一五０
    頁內容足佐；而事實三部分，則有被害人丙○○於警詢時之
    指訴及九十四年一月五日台北市政府警察局舉發違反道路交
    通管理事件通知單 (見九十四年度偵字第二０三五三號卷第
    二十二頁)在卷可憑；另事實四部分，則有證人丁○○、陳
    金生之證述、同案被告甲○○之供述及被害人溫蓓蓓於警詢
    中之指訴相佐，是被告就事實二、三、四部份所為之自白在
    上開補強證據佐證之下，堪認係出於自由意志，且與事實相
    符，應予採認，從而本案被告之罪證明確，應予依法論科。
二、論罪科刑部分：
(一)被告就事實二部分，未經許可持有如附表編號1、2之可發射
    子彈具有殺傷力之改造手槍 (共含彈匣二個)，係犯槍砲彈
    藥刀械管制條例第八條第四項之未經許可持有具殺傷力之改
    造手槍罪，其持有具殺傷力之子彈六顆 (扣案之子彈共15顆
    ，經試射其中五顆改造子彈具有殺傷力，另一顆制式子彈亦
    具殺傷力，餘九顆改造子彈不具殺傷力)，係犯槍砲彈藥刀
    械管制條例第十二條第四項之未經許可持有子彈罪。被告一
    行為同時觸犯上開數罪，為想像競合犯，應依刑法第五十五
    條之規定，論以較重之槍砲彈藥刀械管制條例第八條第四項
    之未經許可持有具殺傷力之改造手槍罪。
(二)按在交通違規通知單存根聯「被通知人」欄內偽簽他人姓名
    ，自不待依據習慣或特約，單從形式上觀察，即足以知悉係
    表示由被偽造人名義出具領收通知單之證明，此與事先在印
    妥內容之收據上偽簽他人姓名之情形，無分軒輊，屬於刑法
    第二百十條所稱之私文書 (最高法院八十三年台上字第六六
    三一號判例意旨可資參照)。核被告就事實三部分在違規通
    知單存根聯偽簽「丙○○」之名，並交付開單警員，所為係
    犯刑法第二百十六條、第二百十條之行使偽造私文書罪。又
    被告偽造「丙○○」署押行為係偽造文書之階段行為，應為
    偽造文書行為所吸收，偽造文書後持以行使，偽造之低度行
    為為行使高度行為所吸收，均不另論罪。又被告與「小林」
    共同變造普通小型車汽車駕駛執照後復以行使之部分，核犯
    刑法第二百十六條、第二百十二條之罪，其變造之低度行為
    為行使之高度行為所吸收，不另論罪。被告與成年之「小林
    」共同變造汽車駕駛執照部分，具有犯意聯絡及行為分擔，
    應論以共同正犯。被告所犯行使偽造私文書及行使變造汽車
    駕駛執照罪間，有方法結果之牽連關係，應依刑法第五十五
    條之規定，論以較重之刑法第二百十六條、第二百十條之行
    使偽造私文書罪。
(三)被告收受來路不明之手機，係犯刑法第三百四十九條第一項
    之收受贓物罪。
(四)被告所犯上開三罪，犯意各別，行為互殊，應予分論併罪。
(五)被告有事實欄所載之犯罪科刑執行情形，其於有期徒刑執行
    完畢五年內，再犯有期徒刑以上之本罪，應依刑法第四十七
    條之規定，論以累犯，並加重其刑。
(六)爰審酌被告有多項前科素行不佳、犯罪之動機不良、其犯罪
    之手段、智識程度、持有具殺傷力之改造手槍及子彈對社會
    治安所生危害重大及犯罪後坦白認罪，態度尚屬良好等一切
    情狀，分別量處如主文所示之刑，並定其應執行之刑，且就
    罰金部分諭知易服勞役之折算標準，以資懲儆。
(七)扣案之如附表編號1、2所示之可發射子彈具有殺傷力之改造
    手槍，經鑑驗均具有殺傷力，已如前述，為違禁物，不問屬
    於被告所有與否，應依刑法第三十八條第一項第一款宣告沒
    收。至於扣案之子彈共十五顆，其中九顆經鑑定，並無殺傷
    力，僅六顆具殺傷力，除附表編號3之制式子彈係以性能檢
    驗法檢驗，尚屬存在，應依刑法第三十八條第一項第一款宣
    告沒收外，其餘十四顆子彈，經試射後已不存在，無從宣告
    沒收。另如附表編號4之「丙○○」署押一枚，應依刑法第
    二百十九條之規定宣告沒收。
據上論斷，應依刑事訴訟法第二百九十九條第一項前段、槍砲彈
藥刀械管制條例第八條第四項、第十二條第四項，刑法第十一條
前段、第二十八條、第二百十六條、第二百十條、第二百十二條
、第三百四十九條第一項、第四十七條、第五十五條、第五十一
條第五款、第四十二條第二項、第三十八條第一項第一款、第二
百十九條、罰金罰鍰提高標準條例第一條前段、第二條、現行法
規所定貨幣單位折算新台幣條例第二條，判決如主文。
本案經檢察官蘇維達到庭執行職務
中    華    民    國    95    年    4     月    28    日
                  刑事第九庭審判長法  官 蘇素娥
                                  法  官 官信成
                                  法  官 林怡秀
以上正本證明與原本無異。
如不服本判決，應於判決送達後10日內向本院提出上訴狀（應抄
附繕本）。
                                  書記官 黃瓊玉
中    華    民    國    95    年    4     月    28    日
┌─┬─────────┬────────────────┐
│編│物品名稱及數量    │備註                            │
│號│                  │                                │
├─┼─────────┼────────────────┤
│1 │仿貝瑞塔廠84型半自│ 見九十四年度青保管字第六三八號 │
│  │動改造手槍一枝 (槍│ 扣押物品清單                   │
│  │枝管制編號：110203│                                │
│  │1985號)           │                                │
│  │                  │                                │
├─┼─────────┼────────────────┤
│  │仿ＦＮ廠1910型 (槍│ 見九十四年度青保管字第六三八號 │
│2 │枝管制編號：110203│ 扣押物品清單                   │
│  │1986號)半自改造手 │                                │
│  │槍半成品一枝      │                                │
├─┼─────────┼────────────────┤
│  │口徑零點二二吋制式│ 見九十四年度青保管字第六三八號 │
│3 │子彈一顆          │ 扣押物品清單                   │
│  │                  │                                │
│  │                  │                                │
├─┼─────────┼────────────────┤
│  │台北市政府警察局舉│見九十四年偵字第二０三五三號卷第│
│  │發違反道路交通管理│二十二頁                        │
│  │事件通知單（掌電字│                                │
│4 │ＡＢＪ五０一一一五│                                │
│  │號）存根聯上所偽造│                                │
│  │之「丙○○」署押壹│                                │
│  │枚                │                                │
└─┴─────────┴────────────────┘
附錄本案論罪科刑法條：
槍砲彈藥刀械管制條例第8條第4項
未經許可，持有、寄藏或意圖販賣而陳列第 1 項所列槍枝者，處
 3年以上10年以下有期徒刑，併科新臺幣700萬元以下罰金。
第 1 項至第 3 項之未遂犯罰之。
槍砲彈藥刀械管制條例第12條第4項
未經許可，持有、寄藏或意圖販賣而陳列子彈者，處 5 年以下有
期徒刑，併科新台幣 300 萬元以下罰金。
中華民國刑法第210條
(偽造變造私文書罪)
偽造、變造私文書，足以生損害於公眾或他人者，處 5 年以下有
期徒刑。
中華民國刑法第212條
(偽造變造特種文書罪)
偽造、變造護照、旅券、免許證、特許證及關於品行、能力服務
或其他相類之證書、介紹書，足以生損害於公眾或他人者，處1
年以下有期徒刑、拘役或300元以下罰金。
中華民國刑法第216條
(行使偽造變造或登載不實之文書罪)
行使第 210 條至第 215 條之文書者，依偽造、變造文書或登載
不實事項或使登載不實事項之規定處斷。
中華民國刑法第349條
收受贓物者，處 3 年以下有期徒刑、拘役或 500 元以下罰金。


司法院資訊處製作；財團法人民間司法改革基金會備份。
